【裁判字號】    99,訴,1026
【裁判日期】    990728
【裁判案由】    毒品危害防制條例
【裁判全文】
臺灣臺北地方法院刑事判決              99年度訴字第1026號
公  訴  人  臺灣臺北地方法院檢察署檢察官
被      告  甲○○
上列被告因毒品危害防制條例案件，經檢察官提起公訴（99年度
毒偵字第2039號），被告於本院準備程序進行中，就被訴事實為
有罪之陳述，經本院告知簡式審判程序意旨，並聽取公訴人及被
告之意見後，本院合議庭裁定依簡式審判程序審理，判決如下：
    主  文
甲○○施用第一級毒品，累犯，處有期徒刑柒月。扣案之第一級
毒品海洛因貳包（驗餘淨重零點玖捌肆公克）沒收銷燬；包裹上
開毒品之包裝袋貳只沒收。
    事  實
一、甲○○前因轉讓第一、二級毒品案件，經本院以94年度訴字
    第305 號判決分別判處有期徒刑1 年2 月及7 月確定；又因
    施用第一級毒品及持有第二級毒品案件，經本院以95年度訴
    緝字第151 號判決分別判處有期徒刑6 月及4 月，再經臺灣
    高等法院以95年度上訴字第3567號判決駁回上訴確定；上開
    之罪後經依法減刑並定應執行有期徒刑1 年3 月，甫於民國
    97年3 月22日縮刑期滿執行完畢。
二、甲○○曾因施用毒品案件，經本院先後裁定施以觀察、勒戒
    及強制戒治之處分，於94年5 月25日戒治期滿執行完畢釋放
    出所，後於5 年內之同年10月間，即因施用毒品案件，經檢
    察官提起公訴，且嗣後通緝到案時亦判刑確定（如上）。竟
    仍未戒除毒癮，而基於施用第一級毒品之犯意，於強制戒治
    執行完畢釋放5 年內之99年5 月16日晚間某時，在其位於臺
    北市○○區○○路1 段32巷4 弄19號1 樓之住處內，以抽煙
    之方式施用第一級毒品海洛因1 次；嗣於翌日（17日）19時
    許，在臺北縣新店市○○路與博愛路13巷口，因涉嫌販賣第
    二級毒品為警查獲（由本院另案審理中），並扣得其施用剩
    餘之第一級毒品海洛因2 包（驗餘淨重0.984 公克）及其所
    有供包裹上開毒品所用之包裝袋2 只，再對其採尿送驗後，
    始知上情。
三、案經臺北縣政府警察局新店分局報請臺灣臺北地方法院檢察
    署檢察官偵查起訴。
    理  由
一、程序部分：本件被告甲○○所犯係死刑、無期徒刑或最輕本
    刑為3 年以上有期徒刑以外之罪，其於準備程序中就被訴事
    實為有罪之陳述，經本院告知簡式審判程序之旨，並聽取當
    事人意見後，經本院合議庭依刑事訴訟法第273 條之1 第1
    項規定裁定由受命法官獨任進行簡式審判程序，合先敘明。
二、上開事實，業據被告於本院99年7 月22日之準備及審理程序
    中坦承不諱，且被告此次驗尿結果，就鴉片類（可待因、嗎
    啡）確呈現陽性反應，檢體編號核亦無誤，此有台灣檢驗科
    技股份有限公司濫用藥物檢驗報告及被移送者姓名及代碼對
    照表（編號：G0000000號）各1 件存卷可查，另有扣案之上
    開毒品為憑，且有搜索扣押筆錄及交通部民用航空局航空醫
    務中心毒品鑑定書等件在卷可稽，堪認被告確於上開時、地
    ，有施用第一級毒品海洛因1 次之行為，則被告上開於本院
    之任意性自白核與事實相符而可採信，本案事證已臻明確，
    其犯行堪以認定；又查被告前因施用毒品案件，經本院先後
    裁定施以觀察、勒戒及強制戒治之處分，於94年5 月25日戒
    治期滿執行完畢釋放出所，後於5 年內之同年10月間，即因
    施用毒品案件，經檢察官提起公訴，且嗣後通緝到案時亦判
    刑確定（如事實欄一所述），此有臺灣高等法院被告前案紀
    錄表1 件在卷可參，是被告於強制戒治執行完畢釋放後5 年
    內即再次施用毒品，自應依法追訴處罰。
三、核被告所為，係犯毒品危害防制條例第10條第1 項之施用第
    一級毒品罪。被告施用毒品前後持有毒品之低度行為，為施
    用之高度行為所吸收，不另論罪。又查被告前因轉讓第一、
    二級毒品案件，經本院以94年度訴字第30 5號判決分別判處
    有期徒刑1 年2 月及7 月確定；又因施用第一級毒品及持有
    第二級毒品案件，經本院以95年度訴緝字第151 號判決分別
    判處有期徒刑6 月及4 月，再經臺灣高等法院以95年度上訴
    字第3567號判決駁回上訴確定；上開之罪後經依法減刑並定
    應執行有期徒刑1 年3 月，於97年3 月22日縮刑期滿執行完
    畢，此有臺灣高等法院被告前案紀錄表1 份可按，其於5 年
    內故意再犯本件最重本刑為有期徒刑以上之罪，為累犯，應
    依刑法第47條第1 項之規定加重其刑。爰審酌被告犯後雖於
    本院審理中坦承犯行，態度尚可，然前已有施用第一級毒品
    之前案紀錄，仍未能戒除毒癮復行施用，暨被告其他素行、
    生活狀況、犯罪情節等一切情狀，量處如主文所示之刑。
四、扣案之上開第一級毒品海洛因2 包，係查獲之第一級毒品，
    不問是否屬於犯人所有，應依毒品危害防制條例第18條第1
    項前段之規定，諭知沒收銷燬（至取樣化驗部分，既已驗畢
    用罄滅失，不另諭知沒收銷燬）。另包裹上開毒品之包裝袋
    2 只，為被告所有，迭據其供述甚詳，雖非專供其施用第一
    級毒品之器具，但仍係供其犯罪所用之物，是依刑法第38條
    第1 項第2 款併予宣告沒收如主文所示。至於其他扣案之第
    二級毒品甲基安非他命2 包等物，要與本案被告前揭施用第
    一級毒品之犯行無關，故不併予諭知沒收銷燬或沒收（最高
    法院91年度台上字第4076號判決意旨參照），附此敘明。
據上論斷，應依刑事訴訟法第273 條之1 第1 項、第299 條第1
項前段，毒品危害防制條例第10條第1 項、第18條第1 項前段，
刑法第11條、第47條第1 項、第38條第1 項第2 款，判決如主文
。
本案經檢察官林怡君到庭執行職務。
中    華    民    國    99    年    7     月    28    日
                  刑事第五庭  法  官  吳勇毅
上正本證明與原本無異。
如不服本判決應於收受送達後10日內向本院提出上訴書狀，並應
敘述具體理由；其未敘述上訴理由者，應於上訴期間屆滿後20日
內向本院補提理由書（均須按他造當事人之人數附繕本）「切勿
逕送上級法院」。
                              書記官  游秀珠
中    華    民    國    99    年    7     月    28    日
附錄本案論罪科刑法條全文：
毒品危害防制條例第10條
施用第一級毒品者，處 6 月以上 5 年以下有期徒刑。
施用第二級毒品者，處 3 年以下有期徒刑。

司法院資訊處製作；財團法人民間司法改革基金會備份。
